臺灣臺中地方法院刑事判決
110年度交易字第1785號
公  訴  人  臺灣臺中地方檢察署檢察官
被      告  舒忠勇



上列被告因公共危險案件，經檢察官提起公訴（110年度速偵字
第4546號），因被告於本院準備程序進行中，就被訴事實為有罪
之陳述，經本院裁定進行簡式審判程序，判決如下：
    主    文
舒忠勇駕駛動力交通工具而吐氣所含酒精濃度達每公升零點二五
毫克以上，累犯，處有期徒刑陸月，如易科罰金，以新臺幣壹仟
元折算壹日。
　　事實及理由
一、犯罪事實：
　　舒忠勇自民國110年11月20日22時許起至同日23時許止，在
    臺中市漢口路與山西路附近某小吃店內，飲用啤酒1瓶後，
    其吐氣所含酒精濃度已達每公升0.25毫克以上，竟仍基於酒
    後駕駛動力交通工具之犯意，隨即騎乘電動自行車上路，嗣
    於翌(21)日0時許，行經臺中市北區青海路與文心路交岔路
    口時，因面帶酒容酒氣，經警予以攔檢盤查，發現其身上散
    發酒味，遂於同年月21日0時12分許，對其施以吐氣酒精濃
    度測試，測得其吐氣中所含酒精濃度達每公升0.31毫克，始
    查悉上情。
二、本案被告舒忠勇所犯，均非死刑、無期徒刑、最輕本刑為3
    年以上有期徒刑之罪，或高等法院管轄第一審之案件，其於
    本院準備程序中，就前揭被訴事實為有罪之陳述，經告知簡
    式審判程序之旨，並聽取被告及公訴人之意見後，本院認為
    適宜進行簡式審判程序，依刑事訴訟法第273條之1第1項裁
    定本案進行簡式審判程序，是本案之證據調查，依刑事訴訟
    法第273條之2規定，不受同法第159條第1項、第161條之2、
    第161條之3、第163條之1及第164條至第170條規定之限制，
    合先敘明。
三、證據名稱：
　㈠被告於警詢、偵查、本院準備程序及審理時之自白。
　㈡員警職務報告、臺中市政府警察局當事人酒精測定紀錄表暨
    酒精濃度檢測單、財團法人工業技術研究院呼氣酒精測試器
    檢定合格證書、臺中市政府警察局舉發違反道路交通管理事
    件通知單影本各1份及電動自行車照片4張。
四、論罪科刑：
　㈠按刑法第185條之3第1項之「動力交通工具」，係指交通工具
    之推動非以人力或獸力，而係以電力或引擎動力等作用者，
    則以電力驅動之電動自行車自屬本條所規範之動力交通工具
    。核被告所為，係犯刑法第185條之3第1項第1款之駕駛動力
    交通工具而吐氣所含酒精濃度達每公升0.25毫克以上之罪。
　㈡又被告前因公共危險案件，經本院104年度審交簡字第276號
    判決判處有期徒刑5月確定，於106年2月7日徒刑執行完畢出
    監等情，有其臺灣高等法院被告前案紀錄表在卷可佐（見本
    院卷第13至18頁），是被告於受徒刑執行完畢後，5 年以內
    故意再犯本件有期徒刑以上之罪，已構成刑法第47條第1項
    之累犯。考量被告論以累犯之前科與本案均係犯刑法185條
    之3第1項之罪，犯罪類型及罪質均屬相同，被告於前案執行
    完畢後再犯本案，足見前案徒刑執行之成效不彰，其主觀上
    具特別之惡性及刑罰反應力薄弱之情形。是綜核全案情節，
    認依累犯規定加重最低本刑，並不致使被告所受之刑罰超過
    其所應負擔之罪責，對其人身自由亦不生過苛之侵害，無違
    憲法罪刑相當原則及比例原則，故依司法院大法官釋字第77
    5 號解釋理由書意旨、刑法第47條第1項規定，加重其刑。
　㈢爰審酌被告明知酒精成分對人之意識、控制能力具有不良影
    響，超量飲酒後會導致對週遭事物之辨識及反應能力較平常
    狀況薄弱，若酒後騎乘動力交通工具在道路上行駛，對往來
    之公眾及駕駛人自身皆具有高度危險性，竟仍於飲用酒類後
    為之，嗣經警測得吐氣酒精濃度達每公升0.31毫克，酒測值
    已逾法定取締標準值，被告所為漠視自己及公眾行之安全，
    殊值非難，幸未肇事產生實害；又考量除前揭構成累犯之公
    共危險前案紀錄不予重複評價外，被告尚曾因其他酒駕之公
    共危險案件經法院判決有罪確定，有其臺灣高等法院被告前
    案紀錄表在卷可憑，被告數次犯酒後駕車之公共危險案件，
    足見其未能確實省思飲酒後駕車行為所衍生之高度潛在危險
    性；然衡以被告犯後始終坦承犯行，態度尚佳，兼衡被告駕
    駛之車輛種類、駕車上路之時段，其於本院審理時自陳國中
    畢業、職業為廚師、月收入約新臺幣4萬多元、無需其撫養
    之親屬等語（見本院卷第41頁）之智識程度、生活狀況等一
    切情狀，量處如主文所示之刑，並諭知易科罰金之折算標準
    。
據上論斷，應依刑事訴訟法第273條之1第1項、第299條第1項前
段，刑法第185條之3第1項第1款、第47條第1項、第41條第1項前
段，刑法施行法第1條之1第1項，判決如主文。　
本案經檢察官鄭珮琪提起公訴，檢察官林文亮到庭執行職務。
中　　華　　民　　國　　111 　年　　1 　　月　　27　　日
                  刑事第十二庭  法  官  張意鈞
以上正本證明與原本無異。
如不服本判決應於收受判決後20日內向本院提出上訴書狀，並應
敘述具體理由；其未敘述上訴理由者，應於上訴期間屆滿後20日
內向本院補提理由書（均須按他造當事人之人數附繕本）「切勿
逕送上級法院」。
                                書記官  陳怡臻
中　　華　　民　　國　　111 　年　　1 　　月　　28　　日
附錄本案論罪科刑法條全文：
中華民國刑法第185條之3
駕駛動力交通工具而有下列情形之一者，處2年以下有期徒刑，
得併科20萬元以下罰金：
一、吐氣所含酒精濃度達每公升零點二五毫克或血液中酒精濃度
    達百分之零點零五以上。
二、有前款以外之其他情事足認服用酒類或其他相類之物，致不
    能安全駕駛。
三、服用毒品、麻醉藥品或其他相類之物，致不能安全駕駛。
因而致人於死者，處3年以上10年以下有期徒刑；致重傷者，處1
年以上7年以下有期徒刑。
曾犯本條或陸海空軍刑法第54條之罪，經有罪判決確定或經緩起
訴處分確定，於五年內再犯第1項之罪因而致人於死者，處無期
徒刑或5年以上有期徒刑；致重傷者，處3年以上10年以下有期徒
刑。